# 关于公司经营性公路折旧的处理，请陈老师指导。

提问人：羊先生 时间：2023-02-06 15:02:23
我公司 16 年前有收费公路，有收入和提折旧， 16 年取消收费了，公路折旧继续提嘛。查阅了，《公路企业会计准则》、《高速公路公司财务管理办法》和《政府会计准则第 5 号——公共基础设施》，应该还是提的吧？

回答人：chenyiwei
折旧应继续计提。同时在取消收费后，应关注剩余账面价值的回收方式，考虑其是否已发生减值。